---
title: "Lista 3 - Métodos Quantitativos"
author: "Isabel Eirado"
date: "19/11/2020"
output: powerpoint_presentation
---

# O conjunto de dados 
 - Aborda constituições norte-americanas
 - Traz informações sobre as Constituições de cada Estado da Federação dos Estados Unidos, informando as datas desde a primeira até a vigente

# Lendo o conjunto de dados no R
 - Obs: esta lista foi criada como um projeto que, como pode-se ver no local do arquivo, estará disponível no GitHub


```{r}
library(readr)
library(readxl)
library(tidyverse)

state_constitutions_word_count <- read_excel("state_constitutions_word_count.xlsx")
```


# Informações trazidas pela base de dados
 - As antigas Constituições, não-vigentes, são indicadaspelo número 0 da coluna "current_constitution".
 - As Constituições vigentes em cada Estado são indicada pelo número 1 da coluna "current_constitution".
 - Cada variável informa o número de palavras daquele grupo naquela constituição.
  * Exemplo: a variável "discrimination" informa quantas palavras associadas à discriminação foram encontradas na Constituição a qual aquela observação se refere.
 - Uso a função glimpse para dar um panorama geral da base de dados, trazendo informações sobre o número de linhas, colunas, as variáveis e seus tipos.
 
# Glimpse na base de dados

```{r echo=TRUE}
glimpse (state_constitutions_word_count)
```
# Objetivo deste trabalho
- Neste trabalho objetivo analisar as constituições atuais a partir do total de palavras e dos anos em que foram promulgadas. Para isso irei selecionar as colunas de interesse usando o pacote dplyr. 
- Após selecionar as variáveis de interesse irei filtrar apenas as Constituições vigentes.

# Selecionando as variáveis de interesse 

- A partir do banco de dados, objetivo criar gráfico dois gráficos:
1. Gráfico 1 - gráfico que evidencie a variação das datas de promulgação das constituições estaduais
2. Gráfico 2 - gráfico que  ajude a identificar a variação do número de palavras das constituições vigentes em cada Estado. 

- Para isso seleciono apenas as variáveis de interesse: nome do estado, ano da constituição, constituição atual e total de palavras
- Filtro apenas as constituições vigentes 

# Selecionando as variáveis de interesse 


```{r}
state_constitutions_word_count <- state_constitutions_word_count %>% select(state, constitution_year, current_constitution, total_words) %>% #selecionando as variaveis de interesse - nome do estado, ano da constituição, constituição atual e total de palavras
  filter(current_constitution == 1) #filtrando apenas as constituições vigentes

```

# Visualizando a base de dados após manipulação

```{r echo=TRUE}
View(state_constitutions_word_count)
```

# Preparando os dados para os gráficos
- Criarei uma nova coluna (abv_state) a partir da base de dados (states_and_abbreviations) para usar as abreviação dos nomes dos estados e assim facilitar a visualização dos dados no gráfico. 

```{r}

state_abrev <- read_excel("states_and_abbreviations.xlsx") #chamando a base de dados para colocar as abreviações 

state_constitutions_word_count <- state_constitutions_word_count %>% arrange(state) #ordenando por nome do Estado a primeira bases de dados para poder juntar

state_constitutions_word_count <- state_constitutions_word_count %>% left_join(state_abrev, by = "state")#juntando as bases de dados a partir da coluna "states"

state_constitutions_word_count <- state_constitutions_word_count %>% rename (abv_state=abbreviation) #renomeando o nome da variável que indica a abreviação dos nomes dos estados
```

# Preparando os dados para gráfico
- Calculando os valores máximos e mínimos das datas a partir de ordem crescente

```{r}
state_constitutions_word_count <- state_constitutions_word_count %>% arrange(constitution_year) #ordenando em ordem crescente da mais antiga à mais nova constituição

state_constitutions_word_count %>% select(constitution_year) %>% head(1) #acessando a data mais antiga das constituições  R: 2004

state_constitutions_word_count %>% select(constitution_year) %>% tail(1)
#acessando a data mais recenteas constituições R: 2017
```
# Gráfico 1
## Justificando a escolha do gráfico 1
- Optou-se por utilizar o tipo de gráfico "Line Histogram" pelos seguintes motivos: 
  ** O objetivo é observar a distribuição das constituições ao longo do tempo 
  ** O ano da constituição vigente (constitution_year) é a variável em foco, variável única
  ** Como os Estados Unidos têm muitos estados, totalizando 50, existem muitos "data points" e por isso optou-se pelo histograma em linha, para evidenciar o pico da promulgação de constituições.

## Comentando os códigos do gráfico 1
- O gráfico terá as seguintes características:
1. Gemoetria de densidade - para identificar quantas constituições foram promulgadas em cada ano e conseguir visualizar bem a distribuição ao longo do tempo. geom_density()
1. Estética:
 1.1 O eixo x será composto pelas datas para que as alterações possam ser bem visualizadas: x=constitution_year
 1.1 O eixo y indicará a densidade
1. Tema classic - fundo branco e sem grades para facilitar a visualização
1. Cor de contorno será preta

# Gráfico 1

```{r}
grafico1 <- state_constitutions_word_count %>% ggplot(aes(x=constitution_year)) +# estabelecendo o eixo x - univa variavel que será ano
  geom_density(color="black", size=1)+ #definindo a cor e o tamanho da linha 
  theme_classic() +  #estabelecendo o tema do gráfico
  labs(title = "Promulgação de constituições ao longo do tempo",
       x = "Ano de promulgação",
       y = "densidade") #nomeando os eixos

grafico1                                      
```

# Gráfico 2

## Justificando a escolha do gráfico 2
- Optou-se por utilizar o tipo de gráfico de pontos (scatter chart) pelos seguintes motivos: 
  ** O objetivo é observar a distribuição do número de palavras nas constituições de cada estado 
  ** Temos duas variáveis em foco - total_word e state - para evidenciar a distribuição de palavras nas constituições dos Estados
  
# Manipulando os dados para o gráfico 2
- Ordenando a partir da ordem crescente de palavras para facilitar uma visualização linear no gráfico

```{r}
state_constitutions_word_count <- state_constitutions_word_count %>% arrange(total_words)
```


# Comentando os códigos do gráfico 2
- O gráfico terá as seguintes características:
1. Gemoetria de pontos - para identificar o número de palavras em cada constituição a partir dos Estados. geom_point()
1. Estética:
 1.1 O eixo x será composto pelas abreviações dos nomes dos estados 
 1.1 O eixo y indicará o total de palavras na constituição daquele Estado. Optou-se por essa dinâmica para possibilitar que a variação entre o número de palavras nas constituições seja comunicado
1. Tema classic - fundo branco e sem grades para facilitar a visualização
1. Cor de contorno será vermelha

# Gráfico 2
```{r}
grafico2 <- ggplot(state_constitutions_word_count, aes(x=abv_state, y=total_words)) + #definindo os dados a serem projetados nos eixos x e y
  geom_point(color="red", size=1, fill="red") + #definindo a geometria scatter com cor de contorno e preenchimento vermelhas e o tamanho do preenchimento
  theme_classic() +  #definindo o tema classico
  labs(title = "Palavras nas constituições por estado", x = "estado",
       y = "número de palavras") #nomeando o gráfico e os eixos

grafico2
```

